臺灣高等法院臺中分院刑事判決　　　 100年度上訴字第1565號
上　訴　人　臺灣臺中地方法院檢察署檢察官
上　訴　人
即　被　告　詹文志
選任辯護人　曹宗彝律師
　　　　　　鄭崇煌律師
上列上訴人因毒品危害防制條例案件，不服臺灣臺中地方法院99
年度訴字第2616號中華民國100年6月21日第一審判決（起訴案號
：臺灣臺中地方法院檢察署99年度偵字第7908號），提起上訴，
本院判決如下：
    主  文
原判決關於附表編號四部分暨定應執行刑部分均撤銷。
詹文志犯如附表編號四所示之罪，處如附表編號四所示之刑。
其餘上訴駁回。
詹文志撤銷改判部分所處之刑與有罪而上訴駁回部分所處之刑，
主刑部分應執行有期徒刑拾捌年陸月。
    事  實
一、詹文志（綽號主仔、阿明）明知海洛因、甲基安非他命分別
    係屬毒品危害防制條例第二條第二項第一款、第二款所公告
    列管之第一、二級毒品，不得非法持有、販賣、轉讓，竟為
    獲取不法利益，分別基於販賣第一、二級毒品海洛因、甲基
    安非他命牟利之犯意，於不詳時、地，向姓名年籍均不詳之
    人，購入不詳數量、價格之海洛因、甲基安非他命後，再將
    海洛因及甲基安非他命予以分裝，並以其所有之門號000
    0000000號行動電話作為對外聯繫毒品交易事宜之聯
    絡工具，先後於如附表編號二至十所示之時間及地點，販賣
    海洛因予附表編號二至十所示之購毒者陳麒仁、宋明丞、陳
    明安、廖慧如、鍾啟仁、李宏昇等人（各次販賣之對象、時
    間、地點、聯絡交易方式及每次販賣所得均詳如附表編號二
    至十所載），並從中賺取價差為利潤。另於如附表編號十一
    所示之時間及地點，販賣甲基安非他命予附表編號十一所示
    之購毒者呂志信（販賣之時間、地點、聯絡交易方式及該次
    販賣所得均詳如附表編號十一所載），而從中賺取價差為利
    潤。
二、詹文志另基於轉讓第一級毒品海洛因之犯意，以其所使用上
    開門號0000000000號行動電話與黃盟彬所持用之
    門號0000000000號行動電話聯繫，於附表編號一
    所示之時間、地點，無償轉讓海洛因一小包予黃盟彬施用（
    無證據證明轉讓之第一級毒品海洛因數量，超過行政院依毒
    品危害防制條例第八條第六項頒訂之「轉讓毒品加重其刑之
    數量標準」第二條第一項第一款規定之淨重五公克以上之數
    量）。
三、嗣因臺灣臺中地方法院檢察署檢察官獲報後，指揮臺中縣警
    察局（現已改制為臺中市政府警察局，下同）刑警大隊偵辦
    ，並依通訊保障及監察法規定，自民國九十八年十二月二十
    九日起至九十九年一月二十七日止，對詹文志所使用之00
    00000000號行動電話門號進行通訊監察後，因而查
    悉上情。詹文志並於九十九年三月十九日經警借提外出查證
    時，主動交出其所有之上開門號0000000000號行
    動電話一支（含ＳＩＭ卡一張）扣案。
四、案經臺中市政府警察局刑警大隊移送臺灣臺中地方法院檢察
    署檢察官偵查起訴。
    理  由
甲、證據能力方面：
一、按被告以外之人於偵查中向檢察官所為之陳述，除顯有不可
    信之情況者外，得為證據，刑事訴訟法第一百五十九條之一
    第二項亦有明文。現階段刑事訴訟法規定檢察官代表國家偵
    查犯罪、實施公訴，依法其有訊問被告、證人及鑑定人之權
    ，證人、鑑定人且須具結，而實務運作時，檢察官偵查中向
    被告以外之人所取得之陳述，原則上均能遵守法律規定，不
    致違法取供，其可信度極高，職是，被告以外之人前於偵查
    中已具結而為證述，除反對該項供述得具有證據能力之一方
    ，已釋明「顯有不可信之情況」之理由外，即不宜遽指該證
    人於偵查中之陳述不具證據能力。查本件證人黃盟彬、陳麒
    仁、宋明丞、陳明安、呂志信、廖慧如、鍾啟仁、李宏昇等
    於偵查中檢察官訊問時所為之證述，業經依法具結擔保其證
    述之真實性，且其前揭證述，並無證據顯示係遭受強暴、脅
    迫、詐欺、利誘等外力干擾情形或在影響其心理狀況，致妨
    礙其等自由陳述等顯不可信之情況下所為，是上開證人於偵
    查中所為之證述，客觀上並無顯不可信之情況，自具有證據
    能力。
二、國家基於犯罪偵查之目的，對被告或犯罪嫌疑人進行通訊監
    察，乃係以監控與過濾受監察人通訊內容之方式，蒐集對其
    有關之紀錄，並將該紀錄予以查扣，作為認定犯罪與否之證
    據，屬於刑事訴訟上強制處分之一種，而監聽係通訊保障及
    監察法第十三條第一項所定通訊監察方法之一，司法警察機
    關依法定程序執行監聽取得之錄音，係以錄音設備之機械作
    用，真實保存當時通訊之內容，如通訊一方為受監察人，司
    法警察在監聽中蒐集所得之通訊者對話，若其通話本身即係
    被告進行犯罪中構成犯罪事實之部分內容，則依前開說明，
    自與所謂「審判外之陳述」無涉，應不受傳聞法則之規範，
    當然具有證據能力。至司法警察依據監聽錄音結果予以翻譯
    而製作之監聽譯文，屬於文書證據之一種，於被告或訴訟關
    係人對其譯文之真實性發生爭執或有所懷疑時，法院固應依
    刑事訴訟法第一百六十五條之一第二項規定，以適當之設備
    ，顯示該監聽錄音帶之聲音，以踐行調查證據之程序，俾確
    認該錄音聲音是否為通訊者本人及其內容與監聽譯文之記載
    是否相符；或傳喚該通訊者；或依其他法定程序，為證據調
    查。倘被告或訴訟關係人對該通訊監察譯文之真實性並不爭
    執，即無勘驗辨認其錄音聲音之調查必要性，法院於審判期
    日如已踐行提示監聽譯文供當事人辨認或告以要旨，使其表
    示意見等程序並為辯論者，其所為之訴訟程序即無不合（最
    高法院九十七年度臺上字第五九四０號判決參照）。查本案
    卷內之通訊監察譯文，業經臺灣臺中地方法院法官核准在案
    ，有詳載案由、監察電話、對象及時間等之九十八年度聲監
    字第一五四四號通訊監察書及電話附表（監聽電話0000
    000000號、監察期間九十八年十二月二十九日至九十
    九年一月二十七日）在卷可稽，係依法所為之監聽，而檢察
    官、被告、辯護人對該等通訊監察譯文之真實性並不爭執，
    且本院於審理期日亦已踐行提示並告以要旨之程序，揆諸上
    述說明，該等通訊監察譯文應具有證據能力。
三、又按被告以外之人（包括證人、鑑定人、告訴人、被害人及
    共同被告等）於審判外之陳述雖不符刑事訴訟法第一百五十
    九條之一至之四等四條之規定，而經當事人於審判程序同意
    作為證據，法院審酌該言詞陳述或書面陳述作成時之情況，
    認為適當者，亦得為證據；當事人、代理人或辯護人於法院
    調查證據時，知有刑事訴訟法第一百五十九條第一項不得為
    證據之情形，而未於言詞辯論終結前聲明異議者，視為有前
    項之同意，同法第一百五十九條之五定有明文。立法意旨在
    於傳聞證據未經當事人之反對詰問予以核實，原則上先予排
    除。惟若當事人已放棄反對詰問權，於審判程序中表明同意
    該等傳聞證據可作為證據；或於言詞辯論終結前未聲明異議
    ，基於尊重當事人對傳聞證據之處分權，及證據資料愈豐富
    ，愈有助於真實發見之理念，且強化言詞辯論主義，使訴訟
    程序得以順暢進行，上開傳聞證據亦均具有證據能力。查本
    件除前開部分外，其餘本案卷內相關證人之證述、文書卷證
    資料，檢察官、被告及辯護人於本院準備程序及審理時，並
    未就有何於刑事訴訟法第一百五十九條第一項不得為證據之
    情形於本院言詞辯論終結前聲明異議，且有關本案證人之證
    述、文書卷證資料亦經本院於審理期日逐一提示、朗讀，並
    告以要旨，本院復審酌相關證人證述筆錄製成、文書卷證資
    料取得，並無證據顯示有何違背程序規定情事，依據上述之
    說明，均應具有證據能力。
乙、實體方面：
壹、有罪部分：
  一、被告詹文志無償轉讓第一級毒品海洛因之犯行部分（即附
      表編號一部分）：
      訊據被告詹文志對其於上開時、地無償轉讓海洛因一小包
      予證人黃盟彬施用之事實坦承不諱，核與證人黃盟彬於警
      詢及偵查時所為之證述相符（見臺灣臺中地方法院檢察署
      九十八年度他字第六三八五號卷【下稱他字卷】第二至四
      、十一至十二頁），並有臺灣臺中地方法院九十八年聲監
      字一五四四通訊監察書及電話附表（見臺中市政府警察局
      刑警大隊刑案偵查卷宗【下稱警卷】第九三至九五頁）、
      被告所有之門號0000000000號行動電話通訊監
      察譯文、證人黃盟彬九十九年二月二十五日於臺中市政府
      警察局刑警大隊指認犯罪嫌疑人紀錄表（見他字卷第七至
      十頁）、證人黃盟彬濫用藥物尿液檢驗報告（見臺灣臺中
      地方法院檢察署九十九年度偵字第七九０八號卷【下稱偵
      查卷】第三二頁）及證人黃盟彬前科列印資料可資佐證，
      被告轉讓海洛因之犯行堪以認定。
  二、被告詹文志販賣第一級毒品海洛因及第二級毒品甲基安非
      他命之犯行部分（即附表編號二至十一部分）：
      訊據被告詹文志矢口否認有何前揭販賣第一級毒品海洛因
      及第二級毒品甲基安非他命之犯行，辯稱：伊僅有施用，
      並未販賣毒品，不知如附表所示之證人何以於警詢及偵查
      中指證伊，且通訊監察譯文中之對話，都沒有提到買賣毒
      品之事云云。經查：
（一）被告詹文志販賣第一級毒品海洛因予陳麒仁部分（即附表
      編號二部分）：
      證人陳麒仁於警詢中即已供明曾向被告詹文志購買過毒品
      ，最後一次是九十九年一月七日等語（見他字卷第十六頁
      ）；復於偵查中具結證稱：「（問：你是否向詹文志買過
      毒品海洛因）有，但我認為我拿三千元給他，他撥給我的
      意思，因為我跟他是好朋友」、「確實地點我不記得了，
      應該是在臺中縣后里鄉，我拿三千元給他，他以紙包裝海
      洛因」等語（見他字卷第二四頁），核諸證人陳麒仁持用
      之門號0000000000號行動電話與被告所有之0
      000000000號行動電話，於九十九年一月七日十
      二時三十四分零七秒及同日十二時三十六分三十四秒分別
      有通聯紀錄，有通訊監察譯文在卷可查（見他字卷第十九
      頁），再審諸上開通訊監察譯文，被告與證人陳麒仁通話
      次數頻繁，短短半月之間，相互以行動電話聯絡將近三十
      通，顯見證人陳麒仁與被告情誼不淺，衡情證人陳麒仁並
      無誣陷被告之動機，是其上開證詞，應可採信。至證人陳
      麒仁上開於偵查中之證詞，雖指稱被告係「撥」予伊施用
      ，然證人陳麒仁業已明白陳稱被告「撥」給伊當時，證人
      同時交付三千元之代價，則證人所謂「撥」，實則為購買
      之意。此外，並有證人陳麒仁於九十九年二月二十五日於
      臺中市政府警察局指認犯罪嫌疑人紀錄表附卷可證（見他
      字卷第二二、二三頁），而證人陳麒仁於指認同日為警所
      採集之尿液經送鑑定結果，確有施用海洛因後經人體代謝
      所生之嗎啡陽性反應，並有證人陳麒仁濫用藥物尿液檢驗
      報告影本在卷可證（見偵查卷第三五頁），參以證人陳麒
      仁有施用毒品海洛因之前科資料，足認證人陳麒仁有施用
      海洛因之習性，而有購買海洛因之需求。雖證人陳麒仁於
      原審九十九年十一月十六日審理時具結後改稱九十九年一
      月七日當天只和被告見面，沒有跟被告買毒品，當天因毒
      癮發作才這樣說，伊並未拿錢給被告云云（見原審卷第五
      五頁），另於本院審理中亦改口證稱不曾跟被告拿過毒品
      ，亦未曾拿錢給被告過云云（見本院卷第一五三、一五四
      頁），惟觀證人陳麒仁於偵查中之證詞，對於被告為何交
      付海洛因予伊之原因，僅概稱是「撥」給伊，而不直接陳
      稱是「購買」，顯見證人於偵查當時意識清楚，並無毒癮
      發作之情，是而能對檢察官之訊問故為迴避，且語多保留
      ，自堪認證人陳麒仁上開於原審及本院之證言，應係事後
      迴護被告之詞，不足採信，被告確有販賣海洛因予證人陳
      麒仁之犯行堪以認定。
（二）被告詹文志販賣第一級毒品海洛因予宋明丞部分（即附表
      編號三部分）：
      證人宋明丞於警詢中證稱：「（問：警方針對詹文志所持
      用行動電話0000000000號聲請通訊監察，九十
      八年十二月三十一日二十時五十六分三十一秒起至九十八
      年十二月三十一日二十一時三十六分三十九秒止，你打給
      詹文志與他通話及他回撥給你，該四通譯文資料內容為何
      ）這四通資料內容是我要跟綽號阿明（即被告）購買毒品
      撥打電話給他的，十二月三十一日那天有交易成功。」、
      「當天是晚間二十二時許在臺中縣后里鄉○○路一間基督
      教會門口交易。」、「（譯文中）泡茶是要購買毒品的意
      思，檳榔攤即是約定交易地點為后里鄉○○路一間基督教
      會」、「九十八年十二月三十一日晚間那次交易毒品的情
      形，是我先撥打阿明的行動電話0000000000號
      與他相約要購買毒品，約定交易地點為后里鄉○○路一間
      基督教會門口，我一次向他購買海洛因一小包，價格為新
      臺幣一千元，我直接以現金交付給他，他是駕駛豐田牌銀
      色轎車前來，我再上副駕駛座與他交易毒品。」等語（見
      他字卷第二九至三二頁）；復於偵查時具結證稱：000
      0000000號行動電話是伊在使用，九十八年十二月
      三十一日在后里鄉○○路基督教會前與詹文志交易，伊拿
      一千元給詹文志，詹文志拿一小包海洛因給伊等語（見他
      字卷第三七至三八頁）；並有證人宋明丞持用之上開門號
      行動電話與被告所有之0000000000號行動電話
      ，於九十八年十二月三十一日二十時五十六分二十一秒起
      至同日二十一時三十六分三十九秒止之通訊監察譯文（見
      他字卷第三四頁）、證人宋明丞於九十九年二月二十五日
      於臺中市政府警察局指認犯罪嫌疑人紀錄表（見他字卷第
      三五、三六頁）等在卷可憑。而證人宋明丞於九十九年二
      月二十五日為警所採集之尿液經送鑑定結果，確有施用海
      洛因後經人體代謝所生之嗎啡陽性反應，有證人宋明丞濫
      用藥物尿液檢驗報告影本在卷可佐（見偵查卷第三一頁）
      ，參以證人宋明丞有施用毒品之前科資料，足認證人宋明
      丞有施用海洛因之習性，而有購買海洛因之需求。雖證人
      宋明丞於原審作證時，具結後改稱和被告相約至檳榔攤泡
      茶，通訊監察譯文內容與買賣毒品無關，不是跟被告買毒
      品，且九十八年十二月三十一日晚上被告因車故障也沒有
      去云云（見原審卷第五二頁反面至五三頁），另於本院審
      理時改口證稱：未曾向被告詹文志購買海洛因云云（見本
      院卷第一五七、一五八頁），惟觀被告詹文志於原審準備
      程序時供稱：（起訴書附表編號三宋明丞部分）九十八年
      十二月三十一日晚上有通電話，有見面泡茶等語（見原審
      卷第三四頁反面），核與證人宋明丞於原審證稱雙方未見
      面等語不符，顯見證人宋明丞上開於原審及本院之證詞，
      乃事後迴護被告之詞，不足採信，被告販賣海洛因予證人
      宋明丞之犯行堪以認定。
（三）被告詹文志販賣第一級毒品海洛因予陳明安部分（即附表
      編號四、五部分）：
      證人陳明安於警詢中證稱：「我是九十八年十二月三十一
      日開始向詹文志買毒品，共向詹文志購買二次毒品。」、
      「第一次是九十八年十二月三十一日上午十時許，在詹文
      志住家（臺中縣后里鄉○○路二之三號）外大馬路旁，購
      買一級毒品海洛因一小包零點一公克，金額新臺幣五百元
      ，因我沒有帶錢，所以詹文志先將海洛因給我施用，待下
      次再一起給；第二次是九十九年一月三日下午十四時許，
      在詹文志住家旁土地公廟交易，購買一級毒品海洛因一小
      包零點一公克，金額一樣是新臺幣五百元，我這次有將新
      臺幣五百元給詹文志。」等語（見他字卷第四十至四三頁
      ），復於偵查中具結證稱：九十八年十二月三十一日上午
      十時許及九十九年一月三日下午十四時許，二次跟被告詹
      文志購買海洛因，都是五百元，第一次交易在詹文志住家
      附近，沒有給錢，但被告詹文志有給海洛因，第一次所積
      欠海洛因的錢後來也沒有給，第二次交易地點在土地公廟
      旁，伊是騎機車過去，有拿五百元給詹文志等語（見他字
      卷第五二至五三頁），並有證人陳明安與被告所有之00
      00000000號行動電話，於九十八年十二月三十一
      日及九十九年一月三日之通訊監察譯文（見他字卷第四八
      頁）、證人陳明安於九十九年二月二十五日於臺中市政府
      警察局指認犯罪嫌疑人紀錄表（見他字卷第四五、四六頁
      ）等附卷可稽。而證人陳明安於九十九年二月二十五日為
      警所採集之尿液經送鑑定結果，確有施用海洛因後經人體
      代謝所生之嗎啡陽性反應，有證人陳明安濫用藥物尿液檢
      驗報告影本在卷可考（見偵查卷第三八頁），參以證人陳
      明安有施用毒品之前科資料，足認證人陳明安有施用海洛
      因之習性，而有購買海洛因之需求，被告詹文志販賣海洛
      因予證人陳明安之犯行應堪以認定。
（四）被告詹文志販賣第一級毒品海洛因予廖慧如、鍾啟仁部分
      （即附表編號六、七、十部分）：
      證人廖慧如於警詢中證稱：「（警方提示電信監察譯文九
      十九年一月六日凌晨一時二十五分二十九秒起，你是否有
      以行動電話0000000000號撥打0000000
      000號行動電話）我有撥打。此次我以三千元向主仔（
      即被告詹文志）購得一包毒品。」、「（警方提示電信監
      察譯文九十九年一月十二日十八時四十二分三十七秒，你
      有無接聽從0000000000撥打至0000000
      000的電話）是主仔打電話給我，他要拿毒品與我交易
      。有成功與主仔交易到毒品，我拿二千元向主仔購買到一
      包毒品。」等語（見他字卷第七二至七三頁），復於偵查
      中具結證稱：伊係因男友鍾啟仁才認識被告詹文志，鍾啟
      仁使用0000000000號行動電話，九十九年一月
      六日與鍾啟仁在高速公路泰安休息站向被告購買三千元之
      海洛因一包，另於九十九年一月十二日下午六時四十二分
      許接聽被告詹文志電話後，與鍾啟仁一起至后里鄉內埔菜
      市場，向被告詹文志購買二千元之海洛因一包等語（見他
      字卷第七八、七九頁）；另證人鍾啟仁於警詢中證稱：「
      九十九年一月三日零時許在我家臺中縣后里鄉○里村○○
      路二十六號外面向主仔購得三千元之海洛因一包」等語（
      見他字卷第九九頁），復於偵查中具結證稱：九十九年一
      月三日以其使用之0000000000號行動電話撥打
      至被告詹文志使用之0000000000號行動電話之
      通話內容，是為購買毒品，於當天晚上十二點在伊住處外
      路旁交易等語（見他字卷第一二八頁）；其後，證人廖慧
      如於原審審理中並證稱伊於警詢中所述均屬實，九十九年
      一月六日及十二日鍾啟仁均有一同前往向被告詹文志購買
      毒品海洛因等語（見原審卷第八二至八六頁），證人鍾啟
      仁亦於原審審理中證稱九十九年一月三日之通訊監察譯文
      是伊與被告詹文志在交易毒品，伊於警詢中所言屬實，伊
      與被告詹文志交易毒品時，都是使用000000000
      0號行動電話，且向被告詹文志購買時，有時會叫廖慧如
      接聽電話，伊對廖慧如所述沒有意見等語（見原審卷第八
      七至九一頁），並有證人廖慧如、鍾啟仁與被告所有之0
      000000000號行動電話，於九十九年一月三日、
      六日及十二日之通訊監察譯文（見他字卷第七五、一０二
      至一０四頁）、證人廖慧如、鍾啟仁於九十九年二月二十
      五日於臺中市政府警察局指認犯罪嫌疑人紀錄表（見他字
      卷第七六、一０五、一０六頁）等附卷可稽。而證人廖慧
      如、鍾啟仁於九十九年二月二十五日為警所採集之尿液經
      送鑑定結果，確均有施用海洛因後經人體代謝所生之嗎啡
      之陽性反應，有證人廖慧如、鍾啟仁濫用藥物尿液檢驗報
      告影本在卷可參（見偵查卷第三四、三七頁），參以證人
      廖慧如、鍾啟仁均有施用毒品之前科資料，足認證人廖慧
      如、鍾啟仁有施用海洛因之習性，而有購買海洛因之需求
      。至證人廖慧如、鍾啟仁於本院審理中改稱渠等並未向被
      告詹文志購買海洛因，警詢當時因毒癮發作才如此回答云
      云（見本院卷第一五四至一五六頁），然觀證人廖慧如、
      鍾啟仁非僅於警詢中指證曾向被告詹文志購買毒品海洛因
      乙情，其後於偵查甚而於原審接受交互詰問時，均坦承曾
      向被告詹文志購買毒品海洛因各節，是其等毒癮發作之說
      ，無非係為迴護被告詹文志之詞，要無足採信，故被告販
      賣海洛因予證人廖慧如、鍾啟仁之犯行均堪以認定。
（五）被告詹文志販賣第一級毒品海洛因予李宏昇部分（即附表
      編號八、九部分）：
      證人李宏昇於警詢時證稱：「（問：你向詹文志共購得少
      次毒品）共向他買了二次。」、「我以我的行動電話00
      00000000打電話給主仔作為購買毒品的通話聯絡
      ，他的電話是0000000000。」、「（警方提示
      電信監察譯文九十九年一月十八日十二時三十分十秒起，
      你是否有以行動電話0000000000號撥打000
      0000000號行動電話）我有撥打。我要去主仔他家
      ，是要交易毒品，這一次我有向主仔買到毒品海洛因。」
      、「（警方提示電信監察譯文九十九年一月十九日九時八
      分十二秒，你是否有以行動電話0000000000號
      撥打0000000000號行動電話）我有撥打。也是
      要向他家拿東西（指毒品海洛因），毒品交易有成功，在
      他家門口交易。」等語（見他字卷第八四、八五頁），復
      於偵查時具結證稱：「（問：警方今天有提示九十九年一
      月十八日十二時三十分的通聯譯文給你看，你向警方表示
      這是跟詹文志購買毒品海洛因的對話）有此事，這次見面
      的地點是詹文志的家，我以五百元跟他購買海洛因，我是
      自己一個人去，他給我一點點的量，用夾鏈袋包裝，五百
      元我在當天就交付給詹文志。」、「（問：警方也提示九
      十九年一月十九日九時十八分的通聯譯文，你同時向警方
      表示是跟詹文志購買毒品的對話）有，這次見面的地點是
      在他家，我是自己一個人去，我以五百元向他購買海洛因
      ，他也是給我一點點海洛因的量，同樣是以夾鏈袋包裝。
      」等語（見他字卷第九四、九五頁）；並有證人李宏昇與
      被告所有之0000000000號行動電話，於九十九
      年一月十八日、十九日之通訊監察譯文（見他字卷第九十
      頁）、證人李宏昇於九十九年二月二十五日於臺中市政府
      警察局指認犯罪嫌疑人紀錄表（見他字卷第八八、八九頁
      ）等附卷可稽。而證人李宏昇於九十九年二月二十五日為
      警所採集之尿液經送鑑定結果，雖無嗎啡之陽性反應（見
      偵查卷第三三頁），惟依證人李宏昇於警詢之陳述及前科
      資料顯示，證人李宏昇應無施用海洛因之習性，其應係偶
      而因好奇而施用，且其最後施用海洛因之時間係在九十九
      年一月間，距離警方採驗尿液時已逾二十餘日，依人體正
      常代謝之反應，則於證人李宏昇採驗之尿液中無法檢出嗎
      啡之陽性反應，誠屬當然，自難據此即認證人李宏昇前開
      證述有所不實。至證人李宏昇於原審作證時，雖改稱未曾
      向跟被告買過毒品海洛因，其在警詢及檢察官訊問時有心
      理壓力，才說向被告買海洛因，而且九十九年一月十八日
      與十九日都是找被告釣魚云云（見原審卷第一三０至一三
      三頁），然查證人李宏昇於警詢及檢察官訊問時，並無證
      據顯示有受到不當壓力，業經原審勘驗證人李宏昇之警詢
      與偵查光碟屬實，製有勘驗筆錄附卷可證，而證人即製作
      李宏昇警詢筆錄之員警何松哲於原審作證時，亦否認對證
      人李宏昇製作警詢筆錄時，有任何違反法定程序之作法（
      見原審卷第一五六、一五七頁），且被告於原審準備程序
      時，曾供稱和李宏昇都是見面聊天，未曾提及釣魚之事（
      見原審卷第三四頁反面），再徵以卷附之被告與李宏昇之
      通訊監察譯文，兩人於對話中，並無隻字片語提及有關相
      約釣魚之事，顯見證人李宏昇於原審之證詞，為屬事後迴
      護被告之詞，均不足採信，是被告販賣毒品海洛因予證人
      李宏昇之犯行亦堪以認定。
（六）被告詹文志販賣第二級毒品甲基安非他命予呂志信部分（
      即附表編號十一部分）：
      證人呂志信於警詢中證稱：「我有施用第二級毒品安非他
      命的習慣」、「我都是先以行動電話撥打主仔的行動電話
      ，向主仔購買新臺幣五百元之第二級毒品，再與主仔約定
      地方銀貨兩訖交易毒品。」、「（警方提示電信監察譯文
      九十九年一月二十一日十一時四十二分四十四秒，000
      0000000號與0000000000號內，有到了
      你在那、我沒看到你、我開白色的車、我騎摩托車、我在
      公安路上等字語代表何意）該筆內容是我與詹文志聯繫要
      購買毒品交易時的聯絡通話。通話對象是詹文志，有交易
      毒品，於九十九年一月二十一日十二時許，購買第二級毒
      品安非他命一小包新臺幣五百元。我與主仔在后里鄉○○
      路來來托兒所附近，當面完成交易」、「是我主動聯絡主
      仔，但交易毒品的時間、地點都是由詹文志決定的。」等
      語（見他字卷第五七至六十頁）；復於偵查中具結證稱：
      「（問：今日在警方調查時表示有跟詹文志購買毒品甲基
      安非他命，是否有此事）有此事。」、「我這二次見面都
      是以0000000000號電話跟他聯絡，第一次見面
      的地點是在后里鄉○○路，第一次交易價格是五百元」等
      語（見他字卷第六六、六七頁）；並有證人呂志信與被告
      所有之0000000000號行動電話，於九十九年一
      月二十一日之通訊監察譯文（見他字卷第六二頁）、證人
      呂志信於九十九年二月二十五日於臺中市政府警察局指認
      犯罪嫌疑人紀錄表（見他字卷第六四、六五頁）等附卷可
      稽。而證人呂志信於九十九年二月二十五日為警所採集之
      尿液經送鑑定結果，確有施用甲基安非他命後經人體代謝
      所生之安非他命及甲基安非他命之陽性反應，有證人呂志
      信濫用藥物尿液檢驗報告影本在卷可證（見偵查卷第三六
      頁），參以證人呂志信有施用毒品之前科資料，足認證人
      呂志信有施用甲基安非他命之習性，而有購買甲基安非他
      命之需求。雖證人呂志信於原審審理時改稱：九十九年一
      月二十一日之譯文內容，係要被告詹文志幫伊處理機車及
      問種水果之事，當天伊並未向被告詹文志購買毒品云云（
      見原審卷第五一頁反面至五二頁），及於本院審理中陳稱
      ：伊未曾向被告詹文志買過毒品，當時因伊母親住院，且
      員警要伊配合一點，才於警詢中如此供述云云（見本院卷
      第一五八頁反面至一五九頁），然查，證人於原審及本院
      審理時之證詞，迥然不同，已難信何者為真，且觀諸被告
      歷次之供述，始終未曾提及證人呂志信曾請其代為處理機
      車之事，彼此供述不一，證人呂志信如係拜託被告處理機
      車，乃合法正當之事，但從譯文內容，卻無一字提及與機
      車有關之事，再證人如係因員警之要求，始於警詢中為上
      開之陳述，何以事隔二月之後即九十九年四月二十九日檢
      查事務官訊問時，未陳述上情，反陳稱伊確拿五百元給被
      告詹文志，僅就拿錢給被告詹文志之原因，改稱為幫伊調
      甲基安非他命等語（見臺灣臺中地方法院檢察署九十九年
      度他字第二五五六號卷第十五頁），顯見證人呂志信於原
      審暨本院中之證詞，均屬事後迴護被告之詞，均不足採信
      ；故被告販賣甲基安非他命予證人呂志信之犯行亦堪以認
      定。
（七）按販賣毒品之所謂販賣行為，須行為人主觀上有營利意圖
      ，且客觀上有販入或賣出毒品行為，即足構成，至於實際
      上是否已經獲利，則非所問；必也始終無營利之意思，而
      以原價或低於原價有償讓與他人，方難謂為販賣行為，而
      僅得以轉讓罪論處（最高法院九十三年度臺上字第一六五
      一號判決要旨參照）。又販賣海洛因、甲基安非他命本無
      一定價格，各次買賣之價格，當亦各有差異，隨供需雙方
      之資力、關係之深淺、需求之數量、貨源之充裕與否、販
      賣者對於資金之需求如何即殷切與否，以及政府查緝之態
      度，進而為各種不同之風險評估，而為機動性之調整，是
      其價格標準，自非一成不變，且販賣者從各種「價差」或
      「量差」或係「純度」謀取利潤方式，或有差異，然其所
      圖利益之非法販賣行為目的，則屬相同，並無二致。再按
      販賣毒品之所謂販賣行為，係行為人基於營利之目的，而
      販入或賣出毒品而言。販賣毒品者，其主觀上須有營利之
      意圖，且客觀上有販賣之行為，即足構成，至於實際上是
      否已經獲利，則非所問。即於有償讓與他人之初，係基於
      營利之意思，並著手實施，而因故無法高於購入之原價出
      售，最後不得不以原價或低於原價讓與他人時，仍屬販賣
      行為。本件被告詹文志所為九次販賣第一級毒品海洛因及
      一次販賣甲基安非他命之犯行，雖無從察知其販賣毒品確
      實數量與利潤，惟毒品危害防制條例所處罰之「販賣」毒
      品罪，所著重者為在主觀上有藉以牟利之惡性，及對毒品
      之擴散具有較有償或無償轉讓行為更嚴重之危害性，被告
      有無「營利」之意圖係從客觀之社會環境、情況及證人、
      物證等資料，依據證據法則綜合研判認定；衡諸毒品海洛
      因、甲基安非他命均量微價高，且依一般社會通念以觀，
      販賣行為在通常情形下均係以牟利為其主要誘因及目的，
      從而，舉凡其有償交易，除足反證其確另基於某種非圖利
      本意之關係外，通常尚難因無法查悉其販入價額作為是否
      高價賣出之比較，而認定無營利之意思。本件被告確有販
      賣海洛因、甲基安非他命之行為，業如上述，考量社會大
      眾均知買賣海洛因、甲基安非他命係非法行為之客觀社會
      環境，依據上開積極證據及經驗法則綜合研判，被告交付
      海洛因予證人陳麒仁、宋明丞、陳明安、李宏昇、廖慧如
      、鍾啟仁，及交付甲基安非他命予呂志信，應均係基於意
      圖營利之犯意而販賣海洛因、甲基安非他命，要無疑義。
（八）綜上所述，本件被告販賣第一級毒品海洛因、販賣第二級
      毒品甲基安非他命、轉讓第一級毒品海洛因之犯行，均事
      證明確，皆應予依法論科。
  三、論罪科刑：
（一）按海洛因、甲基安非他命分屬毒品危害防制條例第二條第
      二項第一款、第二款所管制之第一級毒品、第二級毒品，
      不得非法持有、販賣或轉讓。故核被告詹文志就附表編號
      一所為犯行，係犯毒品危害防制條例第八條第一項之轉讓
      第一級毒品罪；就附表編號二至十所為犯行，均係犯毒品
      危害防制條例第四條第一項之販賣第一級毒品罪；就附表
      編號十一所為之犯行，係犯毒品危害防制條例第四條第二
      項之販賣第二級毒品罪。被告因轉讓、販賣而持有第一級
      毒品之低度行為，及販賣而持有第二級毒品之低度行為，
      應各為其轉讓、販賣第一級毒品及販賣第二級毒品之高度
      行為所吸收，不另論罪。被告所犯如附表所示之十一罪，
      犯意各別，行為互異，應予分論併罰。
（二）被告就轉讓第一級毒品予證人黃盟彬之部分（即附表編號
      一部分），於偵查及審判中，均自白犯行，應依毒品危害
      防制條例第十七條第二項之規定，減輕其刑。
（三）按販賣第一級毒品罪之法定刑為死刑或無期徒刑，然同為
      販賣第一級毒品之人，其原因動機不一，犯罪情節未必盡
      同，或有大盤毒梟者，亦有中、小盤之分，甚或僅止於吸
      毒者友儕間為求互通有無之有償轉讓者亦有之，其販賣行
      為所造成危害社會之程度自屬有異，法律科處此類犯罪，
      所設之法定最低本刑卻同為「死刑或無期徒刑」，不可謂
      不重。於此情形，倘依其情狀處以較輕之徒刑，即足以懲
      儆，並可達防衛社會之目的者，自非不可依客觀之犯行與
      主觀之惡性二者加以考量其情狀，是否有可憫恕之處，適
      用刑法第五十九條之規定酌量減輕其刑，期使個案裁判之
      量刑，能斟酌至當，符合比例原則。本件被告先後販賣第
      一級毒品海洛因九次，無視國家對於杜絕毒品危害之禁令
      ，其行為固屬不當，應予非難，然被告販賣海洛因獲利及
      數量尚非至鉅，其犯罪之情節尚非至惡，僅因一時貪念，
      致罹重典，相對於長期大量販賣毒品之大毒梟而言，其對
      社會治安及國民健康之危害顯然較小，綜上被告犯案情節
      觀之，如處以法定最低本刑無期徒刑，尚屬失之過苛而不
      盡情理，不免予人情輕法重之感，且難謂符合罪刑相當性
      及比例原則，更無從與大毒梟之惡行有所區隔，是其犯罪
      情狀相較於法定之重刑，在客觀上足以引起一般人之同情
      ，情節尚堪憫恕，爰依刑法第五十九條之規定，對被告所
      犯九次販賣第一級毒品海洛因之犯行，酌量減輕其刑
（四）被告詹文志另主張曾供出毒品來源，而查獲正犯彭麒龍，
      應有毒品危害防制條例第十七條第一項之減輕或免除其刑
      之適用云云。但查，被告詹文志前於九十八年八月六日因
      持有第一級毒品海洛因為改制前臺中市政府警察局第一分
      局查獲，隨即於同日警詢中供稱該包毒品係向綽號「阿明
      」之男子所購得，旋並於同年九月八日偵查中指認綽號「
      阿明」之男子即彭麒龍，檢警乃因而查知彭麒龍涉嫌販賣
      第一級毒品海洛因，並循線於九十九年六月八日查獲彭麒
      龍等情，固經本院調閱九十九年度上訴字第二二八０號彭
      麒龍違反毒品危害防制條例一案查明（彭麒龍因販賣第一
      級毒品海洛因，業經判處罪刑確定）；其後被告詹文志因
      販賣第一、二級毒品另為檢警查知後，於九十九年三月十
      九日自法務部矯正署臺中監獄借提後（被告詹文志因施用
      毒品案件，於九十九年三月十日入監執行），於警詢中否
      認販賣，然供稱其施用之毒品來源為彭麒龍等語（見警卷
      第四頁）。惟觀諸彭麒龍販賣第一級毒品海洛因案，被告
      詹文志於該案中供出向彭麒龍購買第一級毒品海洛因之時
      間係九十八年十一月二十七日與十一月二十八日，每次購
      買之數量僅價值新臺幣（下同）二千元至三千元不等，有
      臺灣臺中地方法院檢察署九十九年度偵字第一三六九五號
      起訴書在卷可參，且經本院調取九十九年度上訴字第二二
      八０號彭麒龍違反毒品危害防制條例全案查核無誤，是被
      告詹文志所供出之毒品來源，乃其施用之來源，與販賣無
      涉，且被告向彭麒龍購得之海洛因，其數量亦僅能供其施
      用而已，又本案中被告第一次轉讓與販賣海洛因犯行均係
      於九十八年十二月三十一日，與被告向彭麒龍購買海洛因
      之時間相隔已逾一1月以上，加諸被告於警詢中自承其四
      至五小時要施用海洛因一次，每二天要購買海洛因一次（
      見警卷第四頁），是被告於九十八年十一月二十七日與十
      一月二十八日向彭麒龍購得之海洛因，應早已用罄，則本
      案被告用以轉讓或販賣之第一級毒品海洛因，即與被告向
      彭麒龍所購得之海洛因無關。是以，被告縱然供出其施用
      之毒品來源，亦僅係其涉犯施用海洛因之案件，得否依毒
      品危害防制條例第十七條第一項之規定減輕或免除其刑之
      問題，就本案而言，被告既未供出販賣海洛因之來源，即
      與毒品危害防制條例第十七條第一項之要件不符，無從依
      該規定減輕或免除其刑。
  四、原審判決就附表編號一至三、五至十一部分，認被告詹文
      志罪證明確，適用毒品危害防制條例第四條第一、二項、
      第八條第一項、第十七條第二項、第十九條第一項，刑法
      第十一條前段、第五十九條之規定，並審酌被告詹文志所
      受教育程度、犯罪動機，明知海洛因為第一級毒品，甲基
      安非他命為第二級毒品，使用容易成癮，濫行施用，非但
      對施用者身心造成傷害，而因其成癮性，常使施用者經濟
      地位發生實質改變而處於劣勢，容易造成家庭破裂，為國
      家嚴格查禁之違禁物，仍不顧其販賣對象可能面臨之困境
      ，加以販賣，助長毒品流通，致生危害於社會甚鉅，另考
      量被告轉讓、販賣之對象人數及次數，所得之金額不多，
      除轉讓海洛因部分坦承犯行外，其餘犯行均予否認，犯後
      態度未見良好等一切情狀，爰各量處如附表編號一至三、
      五至十一所示之刑。復說明扣案之用以聯絡本案轉讓第一
      級毒品或販賣第一、二級毒品所持用之行動電話（含ＳＩ
      Ｍ卡）沒收，另未扣案之販賣毒品所得亦應沒收，如全部
      或一部不能沒收時，以其財產抵償之理由（詳後述）。核
      其認事用法俱無不當，量刑亦稱允洽。被告上訴否認犯行
      ，辯稱其未販賣第一、二級毒品海洛因及甲基安非他命云
      云，業為本院所不採，並說明如前，是以被告此部分之上
      訴為無理由，應予駁回。
  五、原審判決就附表編號四部分，認被告詹文志罪刑明確，並
      予論罪科刑，固非無見。然按死刑減輕者，為無期徒刑；
      無期徒刑減輕者，為二十年以下十五年以上有期徒刑，刑
      法第六十四條第二項、第六十五條第二項定有明文；本案
      附表編號四部分，被告係犯毒品危害防制條例第四條第一
      項販賣第一級毒品海洛因之罪，法定本刑為死刑或無期徒
      刑，原審依刑法第五十九條予以酌減後，自應量處無期徒
      刑或十五年以上有期徒刑，惟原審卻量處有期徒刑十年四
      月，顯有違誤，此部分自應由本院予以撤銷改判，而原所
      定之應執行刑，因失所附麗，亦應併予撤銷。爰審酌被告
      為高職畢業之教育程度（參見被告警詢筆錄教育程度欄）
      ，本身復有施用毒品之習性（參見臺灣高等法院被告前案
      紀錄表），當深知施用毒品者除身受毒害外，為買毒鋌而
      走險者更不可勝計，造成莫大之社會問題，竟為貪圖私利
      而買賣毒品，危害他人及社會甚鉅，暨考量其犯罪手段、
      販賣之數量，復參酌其生活狀況與犯後未能坦認犯行一切
      情狀，就此部分量處被告有期徒刑十五年四月，並與上訴
      駁回部分所處之刑，主刑部分合併定應執行刑為有期徒刑
      十八年六月。
  六、沒收部分：
      按毒品危害防制條例第十九條第一項規定，犯販賣毒品罪
      者，其犯罪所得之財物均沒收之，係採義務沒收主義。故
      販賣毒品所得之對價，不問其中成本若干，利潤多少，均
      應全部諭知沒收，貫徹政府查禁煙毒之決心，以符立法本
      旨，然上開所稱因犯罪所得之財物，係以實際所得者為限
      ，苟無所得或尚未取得者，即無從為沒收、追徵或以財產
      抵償之諭知（最高法院九十六年度臺上字第二三三一號、
      九十一年度臺上字第二四一九號裁判要旨參照）。次按毒
      品危害防制條例第十九條第一項規定，犯第四條之罪者，
      其供犯罪所用或因犯罪所得之財物，均沒收之，如全部或
      一部不能沒收時，追徵其價額或以其財產抵償之；但該條
      項並無如同條例第十八條第一項所定「不問屬於犯人與否
      ，沒收之」之明文，自屬相對沒收主義之立法。是其應沒
      收之物，應以屬被告所有者為限（最高法院九十五年度臺
      上字第三０五號裁判意旨參照）。查：
（一）本件被告販賣第一、二級毒品海洛因及甲基安非他命予附
      表所示之購毒者，除附表編號四部分，因證人陳明安事後
      並未交付該次交易之價金予被告，被告該次並無實際所得
      ，無從為沒收之諭知外，其餘部分，被告因販賣毒品所得
      財物，均未扣案，依上開說明及毒品危害防制條例第十九
      條第一項規定，均應為沒收之宣告，且因其犯罪所得財物
      為新臺幣，如全部或一部不能沒收時，以其財產抵償之。
（二）又扣案之插有門號0000000000號ＳＩＭ卡之行
      動電話一支，確為被告所有，業據被告供明在卷，且該行
      動電話係供被告為本件轉讓及販賣第一、二級毒品犯行所
      用之物，自應依毒品危害防制條例第十九條第一項之規定
      宣告沒收；又上開行動電話內置之ＳＩＭ卡，因其所有權
      於電信公司將ＳＩＭ卡交予客戶使用時即移轉歸屬客戶所
      有，且該門號亦係由被告所申設（見本院卷第四一頁），
      故該ＳＩＭ卡亦應連同行動電話一併予以沒收之。
貳、無罪部分：
一、公訴意旨另略以：(1)被告於九十九年二月二十三日下午五時
    許，以0000000000號行動電話與呂志信所使用之
    0000000000號行動電話通話，雙方於同日在改制
    前之臺中縣后里鄉○○路旁之土地公廟見面，被告並以五百
    元之價格，販賣第二級毒品甲基安非他命一小包給證人呂志
    信。(2)被告另於九十九年二月二十三日晚間十一時許，以門
    號0000000000號電話與鍾啟仁所使用之門號00
    00000000號行動電話通話，被告隨後駕駛豐田牌自
    用小客車前往改制前臺中縣后里鄉○○路旁與鍾啟仁見面，
    並以二千五百元之價格，販賣海洛因一小包給鍾啟仁。因認
    被告另涉有毒品危害防制條例第四條第二項之販賣第二級毒
    品罪嫌及同條第一項之販賣第一級毒品罪嫌等語。
二、按犯罪事實應依證據認定之，無證據不得認定其犯罪事實；
    又不能證明被告犯罪者，應諭知無罪之判決，刑事訴訟法第
    一百五十四條第二項、第三百零一條第一項分別定有明文。
    而認定不利於被告之事實，須依積極證據，苟積極證據不足
    為不利於被告事實之認定時，即應為有利於被告之認定，更
    不必有何有利之證據；又事實之認定，應憑證據，如未能發
    現相當證據，或證據不足以證明，自不能以推測或擬制之方
    法，以為裁判之基礎，最高法院分別著有三十年上字第八一
    六號、四十年臺上字第八六號判例可資參照。另刑事訴訟法
    第一百六十一條已於九十一年二月八日修正公布，修正後同
    條第一項規定：檢察官就被告犯罪事實，應負舉證責任，並
    指出證明之方法。因此，檢察官對於起訴之犯罪事實，應負
    提出證據及說服之實質舉證責任。倘其所提出之證據，不足
    為被告有罪之積極證明，或其指出證明之方法，無從說服法
    官以形成被告有罪之心證，基於無罪推定之原則，自應為被
    告無罪判決之諭知，亦有最高法院九十二年度台上字第一二
    八號判例可資參照。
三、本件公訴人認被告另涉有上開犯嫌，無非係以證人呂志信、
    鍾啟仁於警、偵訊中之證詞為其主要論據。然訊之被告詹文
    志堅詞否認其涉有此部分之犯行，辯稱：伊沒有販賣甲基安
    非他命給呂志信，也沒有使用過0000000000號行
    動電話，亦未曾販賣海洛因予鍾啟仁等語。經查：
（一）按施用毒品者所稱其向某人買受毒品之指證，不得作為有
      罪判決之唯一證據，仍須調查其他必要之證據，以察其是
      否與事實相符。良以毒品買受者之指證，其憑信性於通常
      一般人已有所懷疑，尚難確信其為真實。況依毒品危害防
      制條例第十七條第一項規定，供出毒品來源，因而查獲其
      他正犯或共犯者，減輕或免除其刑，故其指證之真實性猶
      有疑慮。為擔保施用、持有毒品者陳述之真實性，避免為
      邀寬典而為損人利己之不實陳述，或因不具切身利害關係
      ，所為陳述可能有欠嚴謹或任意誇大其詞，施用毒品者有
      關毒品來源之陳述，仍應調查其他證據，以察其陳述是否
      與事實相符。所謂必要之補強證據，固不以證明販賣毒品
      犯罪構成要件之全部事實為必要，但以與施用者之指證具
      有相當之關聯性為前提，其經與施用者之指證綜合判斷，
      已達於通常一般人均不致有所懷疑，而得確信施用者之指
      證為真實者，始得為有罪之認定。最高法院迭著有九十八
      年度台上字第三七００號、第三四七一號、第三四二七號
      、第三二０九號、第三一四九號、第二八九八號、第二八
      一四號等判決可供參照。查證人呂志信雖曾於警、偵訊中
      證稱於九十九年二月二十三日十七時許，以其持用之00
      00000000號行動電話與被告使用之000000
      0000號行動電話聯繫後，於同日在改制前之臺中縣后
      里鄉○○路旁土地公廟附近，向被告購得五百元之第二級
      毒品甲基安非他命一包等語（見他字卷第五七、六七頁）
      ，然為被告所否認，且被告所使用之上開號行動電話經警
      察機關實施通訊監察，期間自九十八年十二月二十九日十
      時起至九十九年二月二十五日十時止，此有臺灣臺中地方
      法院九十八年度聲監字第一五四四號、九十九年度監續字
      第一０八號及九十九年監通字第二八０號卷等影本在卷可
      參，觀諸該等通訊監察卷內，並無九十九年二月二十三日
      下午五時被告與呂志信通話之監聽譯文，檢察官亦未能舉
      證證明被告於上述時間曾與證人呂志信以行動電話聯絡過
      ，或曾經見面，則證人呂志信有無因記憶錯誤而為錯誤之
      陳述，顯無法排除此種可能性，基上說明，此部分除證人
      之證詞外，既無相關之補強證據，自不能僅憑證人呂志信
      片面之證言，而認定被告有於上開時、地販賣第二級毒品
      甲基安非他命之之行為。
（二）次查，證人鍾啟仁雖曾於警偵訊中證稱於九十九年二月二
      十三日二十三時許，以其持用之0000000000號
      行動電話與被告使用之0000000000號行動電話
      聯繫後，於同日在改制前之臺中縣后里鄉○○村○○路路
      旁，以二千五百元之價格，向被告購得第一級毒品海洛因
      一包等語（見他字卷第九九、一二八頁），然證人鍾啟仁
      所指證之0000000000號行動電話於九十九年二
      月二十三日間之申請使用人為劉建顯，此有統一超商股份
      有限公司出具之申請人資料一份在卷可按（見本院卷第五
      二頁），且被告亦否認曾持用上開行動電話，申請人劉建
      顯其亦不認識（見本院卷第五九至六十頁），而遍查全卷
      ，亦無相關證據足以證實被告曾使用上開行動電話，檢察
      官亦未能舉證以明之。況從卷附之通訊監察譯文，證人鍾
      啟仁與被告多次聯絡，均係撥打受監聽中之000000
      0000號行動電話，何以突然會變更而撥打00000
      00000號行動電話？又如何得悉被告已變更使用00
      00000000號行動電話？參以證人鍾啟仁係於九十
      九年二月二十五日七時十分許，距證人鍾啟仁上開所稱與
      被告交易海洛因之時間，差距一日又八時後即因案為警逮
      捕，有改制前臺中縣警察局刑事案件移送書附卷可參，警
      察機關逮捕後，曾檢視證人鍾啟仁所使用之000000
      0000號行動電話最後十通撥出及接收之電話，並無「
      0000000000」，反而有被告所使用之「000
      0000000」（見他字卷第一二三頁反面），顯見證
      人鍾啟仁指稱撥入0000000000號行動電話與被
      告聯繫購買毒品甲基安非他命云云，與事實不符。另觀卷
      附被告使用之0000000000行動電話之通訊監察
      譯文，亦查無九十九年二月二十三日該日通話之監聽譯文
      。是以本件既無相關補強證據，證人鍾啟仁之證詞復有與
      事實不符之處，故不能僅憑證人鍾啟仁之片面證言，即認
      定被告另於九十九年二月二十三日有販賣海洛因之犯行。
（三）綜上所陳，上開部分公訴人所舉之證據既有不足，且本院
      復查無其他證據足以證明被告詹文志確有公訴人上開所指
      之犯嫌，此部分既無積極證據足以認明被告有何違反毒品
      危害防制條例第四條第一項、第二項販賣第一、二級毒品
      之罪嫌，不能證明被告此部分之犯罪，依法均應諭知無罪
      之判決。原審認被告此部分罪嫌不足，因而為無罪之諭知
      ，核其認事、用法均無不當，檢察官以原審此部分判決無
      罪不當為由上訴，核無理由，應予駁回。
據上論結，應依刑事訴訟法第三百六十八條、第三百六十九條第
一項前段、第三百六十四條、第二百九十九條第一項前段，毒品
危害防制條例第四條第一項、第十九條第一項，刑法第十一條前
段、第五十九條、第五十一條第五款，判決如主文。
本案經檢察官陳惠珠到庭執行職務。
中    華    民    國   100    年    10    月    5     日
            刑事第七庭    審判長法  官  林  榮  龍
                                法  官  黃  仁  松
                                法  官  王  義  閔
上列正本證明與原本無異。
如不服本判決應於收受送達後十日內向本院提出上訴書狀，其未
敘述上訴理由者，並得於提起上訴後十日內向本院補提理由書 (
均須按他造當事人之人數附繕本)「切勿逕送上級法院」。
                                書記官  王  麗  珍
中    華    民    國   100    年    10    月    5     日
附表
┌──┬───┬─────────────────┬────────────┐
│編號│對象  │犯罪事實                          │主文                    │
├──┼───┼─────────────────┼────────────┤
│1   │黃盟彬│於民國98年12月31日中午12時20分許，│詹文志轉讓第一級毒品，處│
│    │      │黃盟彬以其持用之0000-000000號行動 │有期徒刑拾月；扣案之0937│
│    │      │電話，撥入0000-000000號行動電話與 │-733277號行動電話壹支（ │
│    │      │被告詹文志聯繫，雙方隨後在臺中縣后│含SIM卡壹張）沒收。     │
│    │      │里鄉（即改制後之臺中市后里區，以下│                        │
│    │      │記載均相同）甲后路之全聯超市前見面│                        │
│    │      │，被告詹文志在該處無償轉讓海洛因1 │                        │
│    │      │小包（無證據證明純質淨重達5公克上 │                        │
│    │      │）給黃盟彬施用。                  │                        │
│    │      │                                  │                        │
├──┼───┼─────────────────┼────────────┤
│2   │陳麒仁│被告詹文志於99年1月7日，以其所有之│詹文志販賣第一級毒品，處│
│    │      │0000-000000號行動電話聯繫陳麒仁所 │有期徒刑拾柒年；販賣第一│
│    │      │持用之0000-000000號行動電話，雙方 │級毒品所得新臺幣參仟元沒│
│    │      │於同日在臺中縣后里鄉某處見面，被告│收，如全部或一部不能沒收│
│    │      │以新台幣（下同）3000元之價格，販賣│時，其財產抵償之；扣案之│
│    │      │海洛因1小包給陳麒仁。             │0000-000000號行動電話壹 │
│    │      │                                  │支（含SIM卡壹張）沒收。 │
├──┼───┼─────────────────┼────────────┤
│3   │宋明丞│被告詹文志於98年12月31日晚間9時36 │詹文志販賣第一級毒品，處│
│    │      │分許，以其所有之0000-000000號行動 │有期徒刑拾陸年陸月；販賣│
│    │      │電話聯繫宋明丞持用之之0000-000000 │第一級毒品所得新臺幣壹仟│
│    │      │號行動電話。被告隨即駕駛銀色轎車前│元沒收，如全部或一部不能│
│    │      │往臺中縣后里鄉○○路上之基督教會門│沒收時，以其財產抵償之；│
│    │      │口，宋明丞到場後進入該銀色轎車之副│扣案之0000-000000號行動 │
│    │      │駕駛座上，被告在車上以1000元之價格│電話壹支（含SIM卡壹張） │
│    │      │，販賣海洛因1小包給宋明丞。       │沒收。                  │
├──┼───┼─────────────────┼────────────┤
│4   │陳明安│被告詹文志於98年12月31日上午9時58 │詹文志販賣第一級毒品，處│
│    │      │分許，以其所有之0000-000000號行動 │有期徒刑拾伍年肆月；扣案│
│    │      │電話與陳明安持用之0000-000000號行 │之0000-000000號行動電話 │
│    │      │動電話通話。被告隨即在臺中縣后里鄉│壹支（含SIM卡壹張）沒收 │
│    │      │雲頭路2之3號之大馬路旁，交付海洛因│。                      │
│    │      │1小包給陳明安，雙方並約定該包海洛 │                        │
│    │      │因價值為500元，但陳明安事後並未交 │                        │
│    │      │付該次交易之價金給被告；故被告無實│                        │
│    │      │際所得。                          │                        │
├──┼───┼─────────────────┼────────────┤
│5   │陳明安│被告詹文志於99年1月3日下午2時35分 │詹文志販賣第一級毒品，處│
│    │      │許，以其所有之0000-000000號行動電 │有期徒刑拾陸年肆月；販賣│
│    │      │話與陳明安持用之0000-000000號行動 │第一級毒品所得新臺幣伍佰│
│    │      │電話通話。雙方隨後在臺中縣后里鄉雲│元沒收，如全部或一部不能│
│    │      │頭路上之土地公廟前見面，被告以500 │沒收時，以其財產抵償之；│
│    │      │元之價格，販賣海洛因1小包給陳明安 │扣案之0000-000000號行動 │
│    │      │。                                │電話壹支（含SIM卡壹張） │
│    │      │                                  │沒收。                  │
├──┼───┼─────────────────┼────────────┤
│6   │廖慧如│被告詹文志於99年1月6日凌晨1時25分 │詹文志販賣第一級毒品，處│
│    │鍾啟仁│，以其所有之0000-000000號行動電話 │有期徒刑拾柒年；販賣第一│
│    │      │與廖慧如持用之0000-000000號行動電 │級毒品所得新臺幣參仟元沒│
│    │      │話通話。被告於同日駕駛TOYOTA牌之自│收，如全部或一部不能沒收│
│    │      │用小客車前往位在臺中縣國道一號上之│時，以其財產抵償之；扣案│
│    │      │泰安休息站與廖慧如及其男友鍾啟仁見│之0000-000000號行動電話 │
│    │      │面；被告並以3000元之價格，販賣海洛│壹支（含SIM卡壹張）沒收 │
│    │      │因1小包給廖慧如及鍾啟仁。         │。                      │
│    │      │                                  │                        │
├──┼───┼─────────────────┼────────────┤
│7   │廖慧如│被告詹文志於99年1月12日下午6時42分│詹文志販賣第一級毒品，處│
│    │鍾啟仁│許，以其所有之0000-000000號行動電 │有期徒刑拾陸年拾月；販賣│
│    │      │話與廖慧如持用之0000-000000號行動 │第一級毒品所得新臺幣貳仟│
│    │      │電話通話。被告隨後在臺中縣后里鄉內│元沒收，如全部或一部不能│
│    │      │埔菜市場附近與廖慧如及其男友鍾啟仁│沒收時，以其財產抵償之；│
│    │      │見面；被告並以2000元之價格，販賣海│扣案之0000-000000號行動 │
│    │      │洛因1小包給廖慧如及鍾啟仁。       │電話壹支（含SIM卡壹張） │
│    │      │                                  │沒收。                  │
├──┼───┼─────────────────┼────────────┤
│8   │李宏昇│被告詹文志於99年1月18日中午12時30 │詹文志販賣第一級毒品，處│
│    │      │分許，以其所有之0000-000000號行動 │有期徒刑拾陸年肆月；販賣│
│    │      │電話與李宏昇持用之0000-000000號行 │第一級毒品所得新臺幣伍佰│
│    │      │動電話通話。被告隨後在自己位於臺中│元沒收，如全部或一部不能│
│    │      │縣后里鄉○○村○○路2之3號之住處與│沒收時，以其財產抵償之；│
│    │      │李宏昇見面，並以500元之價格，販賣 │扣案之0000-000000號行動 │
│    │      │海洛因1小包給李宏昇。             │電話壹支（含SIM卡壹張） │
│    │      │                                  │沒收。                  │
├──┼───┼─────────────────┼────────────┤
│9   │李宏昇│被告詹文志於99年1月19日上午9時8分 │詹文志販賣第一級毒品，處│
│    │      │許，以其所有之0000-000000號行動電 │有期徒刑拾陸年肆月；販賣│
│    │      │話與李宏昇持用之0000-000000號行動 │一級毒品所得新臺幣伍佰元│
│    │      │電話通話。被告隨後在自己位於臺中后│沒收，如全部或一部不能沒│
│    │      │里鄉○○村○○路2之3號之住處與李宏│收時，以其財產抵償之；扣│
│    │      │昇見，並以500元之價格，販賣海洛因 │案之0000-000000號行動電 │
│    │      │1小包給李宏昇。                   │話壹支（含SIM卡壹張）沒 │
│    │      │                                  │收。                    │
├──┼───┼─────────────────┼────────────┤
│10  │鍾啟仁│被告詹文志於99年1月3日凌晨0時14分 │詹文志販賣第一級毒品，處│
│    │      │許，以其所有之0000-000000號行動電 │有期徒刑拾柒年；販賣第一│
│    │      │話與鍾啟仁持用之0000-000000號行動 │級毒品所得新臺幣參仟元沒│
│    │      │電話通話。被告隨後在臺中縣后里鄉九│收，如全部或一部不能沒收│
│    │      │甲路26號外面與鍾啟仁見面，並以3000│時，以其財產抵償之；扣案│
│    │      │元之價格，販賣海洛因1小包給鍾啟仁 │之0000-000000號行動電話 │
│    │      │。                                │壹支（含SIM卡壹張）沒收 │
│    │      │                                  │。                      │
├──┼───┼─────────────────┼────────────┤
│11  │呂志信│被告詹文志於99年1月21日上午11時42 │詹文志販賣第二級毒品，處│
│    │      │分許，以其所有之0000-000000號行動 │有期徒刑捌年；販賣第二級│
│    │      │電話與呂志信持用之0000-000000號行 │毒品所得新臺幣伍佰元沒收│
│    │      │動電話通話。雙方隨後在臺中縣后里鄉│，如全部或一部不能沒收時│
│    │      │公安路之「來來托兒所」附近見面，被│，以其財產抵償之；扣案之│
│    │      │告並以500元之價格，販賣甲基安非他 │0000-000000號行動電話壹 │
│    │      │命1小包給呂志信。                 │支（含SIM卡壹張）沒收。 │
│    │      │                                  │                        │
└──┴───┴─────────────────┴────────────┘